---
title: "Ejercicios - Clase 1"
author: "Macarena Fernandez Urquiza"
date: "21 de septiembre de 2019"
output: html_document
---

```{r setup, include=FALSE}
knitr::opts_chunk$set(echo = TRUE)
```

- Crear una función llamada HolaMundo que imprima el texto “Hola mundo”

```{r}
hello <- function(){
  print('Hola mundo')
}
hello()
```

- Crear una función que devuelva la sumatoria de los números enteros comprendidos entre 1 y un parámetro x a definir.

```{r}
sumatoria_enteros <- function(x){
  n <- c(1:x)
  sum(n)
}
sumatoria_enteros(10)
```

- Crear una función que calcule la frecuencia expandida por un PONDERA

```{r}
library(tidyverse)

expanded_freq <- function(df) {
  result <- df %>% 
    group_by(REGION, CH04) %>% 
    summarise(freqABS = n(),
              freqREL = freqABS/length(df$REGION)) %>% 
    ungroup() %>%                        # hace que salga del group by para hacer la acumulada 
                                         # independientemente de los grupos
    mutate(freqCUM=cumsum(freqREL))      # crea una columna nueva
  print(result)
}
```

- Utilizar dicha función para calcular la frecuencia poblaciónal por Sexo y Región

```{r}
pathprueba <- '../Fuentes/usu_individual_t117.txt'

t = read.table(pathprueba,sep=";", dec=",", header = TRUE, fill = TRUE) %>% 
  select(REGION, CH04)

expanded_freq(t)
```

- Modificar la función anterior para que devuelva un vector con la frecuencia muestral y la frecuencia poblacional

```{r}
TO DO
```

- Utilizar la función modificada para calcular las frecuencias muestrales y poblacionales por Sexo y Región

```{r}
```