---
title: "Ejercicios - Clase 2"
author: "Macarena Fernandez Urquiza"
date: "25 de septiembre de 2019"
output: html_document
---

```{r setup, include=FALSE}
knitr::opts_chunk$set(echo = TRUE)
```

```{r}
library("tidyverse")
```

## Dplyr

**glimpse:** permite ver la estructura de la tabla

**filter:** permite filtrar la tabla según se cumplan las condiciones establecidas (AND: **,**, OR: **|**)

**rename:** permite renombrar una columna

**mutate:** permite agregar una variable a la tabla (puede ser el resultado de aplicar determinadas operaciones sobre otra/s variable/s)

**case_when:** permite defiir una variable que tomará un valor determinado cuando se cumpla determinada condición

**select:** permite especificar la serie de columnas que se deasen conservar de un df

**arrange:** permite ordernar la tala por los valores de determinadas variables

**summarise:** resume la info de la tabla original; para esto se define la variable de resume  y la forma de agrgación

**group_by:** permite realizar agrupaciones

**joins:**

 - weigthed.mean(x, w=PONDERADOR)
 
## Tidyr

```{r}

```

```{r}

```

```{r}

```

```{r}

```

```{r}

```

```{r}

```

```{r}

```

