---
title: "Ejercicios - Clase 2"
author: "Macarena Fernandez Urquiza"
date: "25 de septiembre de 2019"
output: html_document
---

```{r setup, include=FALSE}
knitr::opts_chunk$set(echo = TRUE)
```

```{r}
library("tidyverse")
```

## Dplyr

Agrupa una serie de paquetes:

  - ggplot: permite realizar gráficos
  - dplyr y tidyr: permiten realizar transformaciones sobre los datasets

**glimpse:** permite ver la estructura de la tabla

**filter:** permite filtrar la tabla según se cumplan las condiciones establecidas (AND: **,**, OR: **|**)

**rename:** permite renombrar una columna

**mutate:** permite agregar una variable a la tabla (puede ser el resultado de aplicar determinadas operaciones sobre otra/s variable/s)

**case_when:** permite defiir una variable que tomará un valor determinado cuando se cumpla determinada condición

**select:** permite especificar la serie de columnas que se deasen conservar de un df

**arrange:** permite ordernar la tala por los valores de determinadas variables

**summarise:** resume la info de la tabla original; para esto se define la variable de resume  y la forma de agrgación

**group_by:** permite realizar agrupaciones

**joins:**

 - weigthed.mean(x, w=PONDERADOR)
 
### Tidyr

Facilita el emprolijamiento de los datos.

**Gather:** función que permite pasar los datos de forma horizontal a una forma vertical

**Spread:** una función que npermite pasar los datos de forma vertical a una forma horizontal

### Ggplot2

Gráficos como capas que se construyen a la vez.

[Cheetsheat](https://rstudio.com/wp-content/uploads/2016/11/ggplot2-cheatsheet-2.1.pdf)

## Lubridate

Paquete pensado para trabajar con datos del tipo fechas o fechahora, para cambiarles el formato, realizar operaciones y extraer info.

### Cambio de formato:

- dmy_hms()
- parse_date_time(x, orders='my')

### Extracción de información

- year()
- month()
- day()
- wday(fecha, label=TRUE): devuelve el nombre del día
- hour()

### Operaciones

- fecha + days(2)
- fecha - (weeks(1) + hours(2))
```{r}
install.packages('gganimate')
install.packages('ggridge')
install.packages('GGally')
```

```{r}

```

```{r}

```

```{r}

```

```{r}

```

```{r}

```

```{r}

```

